【裁判字號】    95,上訴,222
【裁判日期】    951102
【裁判案由】    違反毒品危害防制條例
【裁判全文】
臺灣高等法院花蓮分院刑事判決         95年度上訴字第222號
上訴人即被告  乙○○
                      現於臺灣花蓮監獄執行中
指定  辯護人  魏辰州律師
上列上訴人因違反毒品危害防制條例案件，不服臺灣花蓮地方法
院94年度訴字第429號中華民國95年6月27日第一審判決（起訴案
號：臺灣花蓮地方法院檢察署94年度偵字第3472號），提起上訴
，本院判決如下：
    主  文
上訴駁回。
    事  實
一乙○○曾因二度違反毒品危害防制條例案件，經原審法院分別
  判處有期徒刑6月、8月確定，嗣兩案定執行刑為有期徒刑1年2
  月，於民國 (下同)92 年7月20日縮刑期滿執行完畢，竟不知
  悔改，明知海洛因係屬毒品危害防制條例規定之第一級毒品，
  不得非法販賣，竟基於販賣第一級毒品海洛因營利之概括犯意
  ，向吳宗儒、楊秋美、蕭進楠、陳順郎等人購入海洛因後，夥
  同具有販賣第一級毒品海洛因之共同概括犯意聯絡之其妹丙○
  ○（其共同販賣部分僅如附表一編號一所示之94年6月30日、
  同年8月16日2次），以乙○○所有之附表二所示編號1、2行動
  電話2支，作為聯絡毒品交易之工具，由欲購買海洛因之人撥
  打上開行動電話與乙○○、丙○○聯絡 (丙○○部分業經原審
  法院判處罪刑確定)，雙方於電話中商議並談妥毒品之交易價
  格、數量及地點後，再由乙○○本人或委由不知情之其女兒林
  雅筑持海洛因至交易地點交付販賣對象之方式，於附表一所示
  之時間、地點，連續多次販賣第一級毒品海洛因予真實姓名不
  詳綽號「阿清」、「家非」、「阿昌」及王偲涵、黃仁志、林
  森 (綽號「阿盛」)等人 (金額如附表一所示)，供其等施用；
  嗣經警於94年9月23日下午5時許，持搜索票至乙○○位於花蓮
  市○○街4巷1之3號4樓之租住處，當場查獲，並扣得第一級毒
  品海洛因1包（淨重0.67公克）及如附表二所示之乙○○所有
  供販賣第一、二級毒品犯罪所用之物。
二案經花蓮縣警察局移送臺灣花蓮地方法院檢察署檢察官偵查起
  訴。
    理  由
一訊據被告乙○○固不否認有於附表一編號1.3.4.5.6.所載時、
  地，分別交付第一級毒品海洛因予「阿清」等人等情，然否認
  有何販賣第一級毒品犯行，辯稱：「家非」部分是幫他調貨，
  但沒有調到，黃仁志部分是跟他合資購買，其他伊只是幫忙調
  貨，並無從中賺取價差，故並非販賣毒品云云。
二經查，被告係向吳宗儒、楊秋美、蕭進楠、陳順郎購入第一級
  毒品海洛因，已據其於檢察官聲請押之原審法院訊問庭供承
  在卷，再者，如附表一所示之人撥打電話與被告乙○○或丙○
  ○聯絡後，被告乙○○即親自或委由其不知情之女兒林雅筑交
  付如附表一所示價格之第一級毒品海洛因予該等人士，並收取
  該等價金等情，業據被告乙○○於檢察官偵訊及原審法院審理
  中供承在卷，並經證人黃仁志、王偲涵於原審法院審理中證述
  明確（見原審卷(一)第171頁、第230至231頁），復有經臺灣花
  蓮地方法院檢察署檢察官核發之通訊監察書，及被告乙○○自
  承無訛之其與如附表一所示對象聯絡毒品交易之監聽譯文通話
  內容附卷可資佐證（警卷第147至163頁、第171至175頁），雖
  關於被告交付第一級毒品之時間、地點、數量及所收取之價金
  金額等事實先後略有不符，本院認應以被告及證人於原審法院
  審理中所述者較為具體可信，先予敘明。
三被告乙○○雖辯稱：伊是幫別人調貨或合資購買，沒有賺價差
  云云。惟觀之上開卷附監聽譯文內容所示，被告乙○○（下簡
  稱茹；綽號「APPLE」）與購毒對象間有如下對話：「家非：
  APPLE喔，我是家非。茹：怎樣？家非：我是說我剛開刀傷口
  在痛，想說先跟你拿。茹：拿什麼？家非：『女生的』。茹：
  要多少？家非：可以先拿半張嗎？茹：我沒有在出半張的。家
  非：對啊，你又不可以先讓我欠。茹：怎麼可以讓你欠…那你
  來明義國小。」（94年6月30日下午2時17分49秒，警卷第149
  頁）、「黃仁志：你現在那裡那個嗎？茹：你要…黃仁志：
  四一有嗎？茹：沒有那麼多。黃仁志：差不多多少？茹：兩千
  塊的量。黃仁志：是喔。茹：出到剩這些而已。黃仁志：你可
  以過來家裡嗎？茹：可以」（94年9月16日上午5時32分38秒，
  警卷第171頁）、「阿昌：你幫我拿1張，剛剛拿的都不行。茹
  ：我等一下會1次補給你」（94年8月16日下午1時57分52秒，
  警卷第156至157頁），據上可知，附表一所示購毒對象均係直
  接撥打被告乙○○之電話與其聯絡，並表明欲購買毒品之種類
  、金額、約定交易地點，被告乙○○亦均馬上回答其手邊有或
  沒有毒品或尚須等待與否，並議定交易條件，且於他人反應品
  質不佳時，還可立刻表示要再予補償，復均於相隔不到10 幾
  、20分鐘之短時間內即可交付毒品，顯見該等毒品均在乙○○
  之掌握中，始能及時交付予購毒對象，自非被告所辯調貨或合
  資購買；其與「家非」約定買「半張」後即約定到明義國小，
  若非成交，所為何來？
四至證人黃仁志雖於原審法院審理時證稱：伊係與乙○○合資購
  買海洛因云云，惟依卷附監聽譯文所示內容，係證人黃仁志係
  直接撥打電話與乙○○聯絡，表明其等願意出資購買之毒品金
  額，而證人黃仁志不認識乙○○所謂之毒品上手，亦未曾見過
  該毒品上手，已據其於原審法院審理中證述明確，是證人等並
  不在意被告乙○○之毒品來源為何、上手為何人，只在乎是否
  於交付價金後，順利從乙○○處取得毒品，參以事後均係乙○
  ○親自交付毒品海洛因予證人等，亦為證人等證稱屬實，堪認
  證人等交付購買毒品之價金予被告乙○○之真意，確係向被告
  乙○○購買毒品無訛，是證人黃仁志前開證詞，純係事後迴護
  被告之詞，尚難採信。另被告乙○○與購毒對象於聯絡毒品交
  易之電話對談中，或有提及：「幫我『調』一下」、「幫我『
  處理』一下」、「我先『拿』1張」等字詞，然此乃因毒品交
  易係非法行為，衡情交易雙方為躲避查緝，無不使用隱晦曖昧
  之術語作交談，絕少明確說出欲「購買」毒品或指明毒品種類
  、全名，惟此等術語暨其代表之意義，已為一般販賣毒品、購
  買毒品之人所知悉並共通使用，足以識明交易毒品之種類，並
  無誤認之可能，況參以證人王偲涵於原審法院審理時已明確證
  稱：伊所說的「調」和「買」意思一樣，伊都要一手交錢給乙
  ○○，她再交毒品給伊等語（見原審卷(一)第232頁），足徵上
  開監聽譯文中為躲避查緝而故意使用之「調」、「處理」、「
  拿」等詞，實際上係購買之意，凡此即難以之為有利被告之認
  定。再者，海洛因係價格昂貴之違禁物，且經政府懸令嚴加查
  緝、取締，不論是販賣或運輸、轉讓等刑責均甚重，購買不易
  ，苟非有利可圖，衡情被告當無甘冒被取締將面臨遭處極刑或
  重典之危險，屢次平白無端且均免費幫忙非親非故之他人調貨
  之可能。又販賣毒品之人，除最上源之毒品製造者外，均需向
  其他毒品供應者販入毒品，始得販賣，故倘行為人基於販賣營
  利之意圖，向他人批購毒品後，再藉由分裝、增減分量、甚而
  摻入他物等方式，賺取量差、價差及純度不同之差價，均無礙
  其販賣毒品犯行之成立。查被告乙○○於檢察官聲請羈押之原
  審法院訊問庭中已自承：伊有將葡萄糖摻入海洛因裡面稀釋再
  販賣他人乙節（上開聲羈卷第5頁），而被告乙○○既非毒品
  製造者，其向其他毒品供應者販入毒品後，再以摻入葡萄糖稀
  釋毒品純度之方式，從中賺取價差，足證其確有販賣毒品牟利
  之意圖甚明。從而，被告乙○○辯稱：伊純係幫忙調貨，並無
  從中獲得利益云云，純係事後避就卸責之詞，要無可採，其具
  有販賣毒品之主觀犯意及客觀犯行，殆無疑義。
五共同被告丙○○確有幫忙接聽附表一編號1之94年6月30日、同
  年8月16日2次購毒對象「阿清」打來之電話，並與之洽談交易
  毒品海洛因事宜，有以下鑑聽譯文可稽，雖共同被告丙○○辯
  稱：伊不知道電話內容是在談論毒品交易，也不知道加入葡萄
  糖的東西是海洛因云云，然依卷附監聽譯文，共同被告丙○○
  與其姊乙○○及「阿清」間有如下對話內容（警卷第148頁、
  第154至155頁）：「（94年6月30日下午1時2分25秒）茹：我
  的房間內你打開，你在桌子那面膜裡那個盒子裡，裡面有1支
  筆，你先打開看看，裡面有東西啊。菲：有。茹：你把東西倒
  出來倒在袋子裡。菲：然後呢？茹：你倒一半就好，不需要全
  部倒下去，然後再放一些糖下去，糖在哪裡你知道嗎？菲：我
  知道。茹：等一下阿清要5百元，你再拿給他。」、「（94年6
  月30日下午1時16分34秒）茹：是現金嗎？菲：沒有耶，他欠
  。茹：那東西拿回來啊。菲：東西他拿走了，他說晚一點。茹
  ：我打給他。」、「（94年8月16日上午7時5分40秒）阿清：
  APPLE喔？菲：她在睡覺喔！你哪裡想要找她？阿清：我阿清
  啦！菲：怎樣？阿清：你先弄一點。菲：多少？阿清：500元
  。菲：那我先問她看看，你等一下再打。阿清：好。」，徵諸
  上開94年8月16日對話，共同被告丙○○於阿清告知「你先弄
  一點」時，竟毫不遲疑立刻反問對方要「多少」，倘其均不知
  電話中談論的是毒品交易之事，衡情豈有迅速反應並為上開超
  乎一般正常電話問答內容之理？顯見其所辯有悖常情。又上開
  通話確為共同被告丙○○與阿清之對話，被告乙○○於本院表
  明對之並無意見，雖原審法院依被告聲請將上開監聽錄音帶送
  請法務部調查局鑑定結果，雖認：「因錄音品質不佳，致聲紋
  共振峰圖譜特徵模糊，不符聲紋鑑定條件，而無法作聲紋比對
  鑑定」等情，固有法務部調查局聲紋鑑定報告書1紙在卷可稽
  ，惟此僅係受限於聲紋鑑定條件而無法施以鑑定，並非認定共
  同被告丙○○確非上開監聽錄音之對話者，且經原審法院審理
  時當庭播放錄音帶勘驗結果，認該監聽錄音與「阿清」之對話
  者，其聲音特徵與丙○○相符，而與乙○○不符，是無從據上
  開鑑定報告結果認共同被告丙○○非共犯。準此，共同被告丙
  ○○於原審法院審理時辯稱：該譯文並非伊與阿清的對話云云
  ，及被告乙○○供稱：上開對話係伊故意假裝成伊妹妹，而與
  阿清之對話云云，均與事實不符，自難採信。另被告於附表一
  編號6所示時間販賣2次各1千元海洛因予林森 (綽號「阿盛」)
  ，此亦有監聽譯文在卷可稽（見警卷第163、166頁)。
  綜上所述，本件事證明確，被告乙○○連續販賣第一級毒品海
  洛因之犯行，已堪認定。
六查共同被告丙○○已實際實施將葡萄糖摻入海洛因中而調製、
  稀釋其純度之販賣牟利行為，且於電話中亦有與交易對象洽談
  交易毒品之數量、金額，均如前述，當屬已參與販賣第一級毒
  品之構成要件行為，自非僅屬幫助犯，而係共同正犯；被告持
  有海洛因後進而販賣，持有之低度行為為其後販賣之高度行為
  所吸收，不另論罪。被告乙○○與丙○○2人間就附表一編號
  1所示2次連續販賣第一級毒品犯行，互有犯意聯絡及行為分擔
  ，應論以共同正犯。又被告乙○○先後多次販賣海洛因時間緊
  接，手法相同，分別觸犯構成要件相同之罪名，顯係基於概括
  犯意反覆為之，為連續犯，應依修正前刑法第56條之規定，論
  以連續販賣第一級毒品罪，(其法定本刑為死刑、無期徒刑依
  法不得加重)。再起訴書雖未就被告乙○○如附表一編號3所示
  94年8月19日販賣第一級毒品海洛因予王偲涵之該次犯行起訴
  ，惟此部分與已起訴之犯罪事實有連續犯之裁判上一罪關係，
  自為起訴效力所及，應由法院併予審判。被告乙○○曾因二度
  違反毒品危害防制條例案件，經原審法院以90年度花簡字第
  227號、90年度訴字第327號判決分別判處有期徒刑6月、8月確
  定，嗣兩案定執行刑為有期徒刑1年2月，於92年7月20日縮刑
  期滿執行完畢，此有臺灣高等法院被告前案紀錄表及臺灣花蓮
  地方法院檢察署刑案資料查註紀錄表各1份在卷可稽，其於前
  案執行完畢後5年內，再犯本件有期徒刑以上之罪，為累犯，(
  法定本刑為死刑或無期徒刑，不得加重)，原審依上開法條及
  刑法第28條、第47條第37條第1項等規定，審酌被告販賣第一
  級毒品數量不多，時間不長等一切情狀，量處無期徒刑，褫奪
  公權終身，並以扣案之海洛因1包（淨重0.67公克），係屬當
  場查獲之第一級毒品，有法務部調查局鑑定通知書1紙在卷可
  稽，應依毒品危害防制條例第18條第1項前段之規定宣告沒收
  銷燬，及扣案乙○○所有如附表二所示之物且供本件犯罪之用
  ，業據被告於原審及本院供承在卷，均應依毒品危害防制條例
  第19條第1項之規定宣告沒收。並以除附表一編號1被告乙○○
  單獨販賣1,000元之海洛因予「阿清」，其中之300元因尚未給
  付而應予扣除外，被告乙○○販賣第一級毒品之所得，共計37
  ,300 元（即附表一販賣所得之加總），雖均未據扣案，仍應
  依毒品危害防制條例第19條第1項之規定宣告沒收，如全部或
  一部不能沒收時，以其財產抵償之，認事用法及量刑核無不當
  ，被告上訴空言否認犯行，為無理由，應予駁回。末查被告行
  為後刑法已廢止第56條連續犯之規定改採一罪一罰，比較新舊
  法之結果，應以被告行為時之法律為有利於被告，原審雖未及
  比較，惟法律之適用結論並無不同，因不生撤銷改判問題，附
  此敘明。
七至檢察官另認：被告乙○○另有如附表三編號1至5所示之販賣
  海洛因或不詳毒品犯行云云。惟查：
  公訴人認被告乙○○有販賣毒品予附表三編號1之陳兆賢、編
  號3之「羅財」、編號4之「蓮霧」等人，惟卷內查無證人陳兆
  賢、「羅財」、「蓮霧」等人指證其等有向被告乙○○購買毒
  品之任何證據資料，且觀之卷附監聽譯文所示內容（警卷第
  150 頁、第164至166頁），雖有證人等與被告之對話（其中與
  羅財對話部分係被告乙○○假裝為其妹聲音而為之，已據被告
  於原審院審理中供承在卷），然依該等簡略之交談內容僅泛稱
  ：「你要來嗎？」、「有嗎？」、「有啊，我去調啊。」、「
  我過去」、「你那裡有嗎？」、「幾張」、「10多張、我1百
  多」、「1個5百的」、「我現在過去」，無從知悉及特定其等
  交易之毒品種類、金額、數量等項，顯無法認定該等談話確係
  雙方為聯絡毒品交易而為之言談，更無從遽以推論雙方於電話
  聯絡後確已從事第一級毒品交易，從而，尚乏積極證據證明被
  告有上開販賣第一級毒品犯行。至公訴人認被告乙○○亦有於
  附表三編號2所示時、地販賣海洛因予林森之犯行，惟對於94
  年9月21日販賣海洛因予林森之次數、金額，被告乙○○於警
  詢中陳稱：94年9月21日這4通電話，最後林森是向伊買2,000
  元的安非他命等語（警卷第45頁），此外亦查無其他積極證據
  證明被告乙○○該日與林森之實際交易次數、金額超過其上開
  供述而涉及販賣第一級毒品者，是此部分應為其有利之認定，
  尚難遽以認定其除附表一編號6所示販賣海洛因予林森之外，
  尚有公訴人所指之其餘販賣海洛因予林森之犯行。另公訴人認
  被告有附表三編號5所示時、地販賣海洛因予蔡泰山之犯行，
  惟已據被告否認在卷，且觀之卷附監聽譯文（警卷第166頁）
  ，該通電話係證人蔡泰山與另一名不詳男子聯絡毒品交易之對
  話，乃證人蔡泰山有無販賣毒品予他人之問題，然與被告乙○
  ○毫無關連，自無從據為證明被告犯行之證據。
  綜上，本件查無積極證據證明被告乙○○尚有檢察官所指之上
  開販賣第一級毒品犯行，此部分公訴人認與前開論罪科刑部分
  有連續犯之裁判上一罪關係，原審不另為無罪之諭知，經核亦
  無不合，附此敘明。
據上論斷，應依刑事訴訟法第368條，現行刑法第2條第1項判決
如主文。
本案經檢察官甲○○到庭執行職務。
中    華    民    國    95    年    11   月    2     日
                  刑事庭審判長法  官  謝志揚
                              法  官  林慶煙
                              法  官  蔣有木
上列正本證明與原本無異。
如不服本判決，應於送達後10日內，向本院提出上訴狀。其未敘
述理由者，並應於提出上訴狀後10日內向本院補提理由狀（須附
繕本）。
                              書記官  劉夢蕾
中    華    民    國   95     年    11    月    2     日
附錄本判決論罪科刑之法律條文：
毒品危害防制條例第4條第1項：
製造、運輸、販賣第一級毒品者，處死刑或無期徒刑，處無期徒
刑者，得併科新臺幣1,000萬元以下罰金。
附表一（乙○○與丙○○共同販賣第一級毒品海洛因部分）：
┌──┬───┬─────┬─────┬──────┬─────┬─────┐
│編號│販賣對│ 時  間   │ 地  點   │ 交易金額   │販賣所得  │備  註    │
│    │象、次│（年月日）│（均花蓮市│ （新臺幣/元│（新臺幣/ │          │
│    │數    │          │）        │ ）         │元）（以最│          │
│    │      │          │          │            │有利於被告│          │
│    │      │          │          │            │之最低額計│          │
│    │      │          │          │            │算）      │          │
├──┼───┼─────┼─────┼──────┼─────┼─────┤
│1   │阿清  │94.6.29晚 │明義國小  │1,000（尚欠 │1,700     │          │
│    │共3次 │間7時20分 │          │300元未付） │          │          │
│    │      │          │          │            │          │          │
│    │      │94.6.30中 │同上      │500         │          │          │
│    │      │午12時59分│          │            │          │          │
│    │      │（與丙○○│          │            │          │          │
│    │      │共同販賣）│          │            │          │          │
│    │      │          │          │            │          │          │
│    │      │94.8.16晚 │大同街4巷 │500         │          │          │
│    │      │間7時5分（│1-3號4樓（│            │          │          │
│    │      │與丙○○共│下簡稱陳婉│            │          │          │
│    │      │同販賣）  │茹大同街居│            │          │          │
│    │      │          │處）樓下  │            │          │          │
├──┼───┼─────┼─────┼──────┼─────┼─────┤
│2   │家非  │94.6.30下 │明義國小  │500         │500       │均乙○○單│
│    │1次   │午2時（起 │          │            │          │獨販賣    │
│    │      │訴書誤載為│          │            │          │          │
│    │      │94.6.8）  │          │            │          │          │
├──┼───┼─────┼─────┼──────┼─────┼─────┤
│3   │王偲涵│94.8.11下 │明義國小  │1,000       │2,100     │均乙○○單│
│    │共3次 │午3時15分 │          │            │          │獨販賣    │
│    │      │          │          │            │          │          │
│    │      │94.8.16下 │同上      │700         │          │          │
│    │      │午4時2分  │          │            │          │          │
│    │      │          │          │            │          │          │
│    │      │94.8.19晚 │乙○○大同│400         │          │          │
│    │      │間7時33分 │街住處樓下│            │          │          │
├──┼───┼─────┼─────┼──────┼─────┼─────┤
│4   │黃仁志│94.8.13下 │中山路麗晶│7,000       │26,000    │均乙○○單│
│    │共5次 │午2時20分 │銀樓      │            │          │獨販賣    │
│    │      │          │          │            │          │          │
│    │      │94.8.15下 │乙○○大同│7,000       │          │          │
│    │      │午1時1分  │街住處樓下│            │          │          │
│    │      │          │          │            │          │          │
│    │      │94.8.16下 │中山路麗晶│5,000       │          │          │
│    │      │午2時10分 │銀樓      │            │          │          │
│    │      │          │          │            │          │          │
│    │      │94.9.12晚 │同上      │5,000       │          │          │
│    │      │間10時23分│          │            │          │          │
│    │      │          │          │            │          │          │
│    │      │94.9.16下 │乙○○大同│2,000       │          │          │
│    │      │午5時32分 │街住處樓下│            │          │          │
├──┼───┼─────┼─────┼──────┼─────┼─────┤
│5   │阿昌  │94.8.16下 │太陽城遊藝│2,000       │5,000     │均乙○○單│
│    │共4次 │午2時5分  │場        │            │          │獨販賣    │
│    │      │          │          │            │          │          │
│    │      │94.8.16下 │乙○○大同│1,000       │          │          │
│    │      │午5時44分 │街住處樓下│            │          │          │
│    │      │          │          │            │          │          │
│    │      │94.8.19晚 │同上      │1,000       │          │          │
│    │      │間8時14分 │          │            │          │          │
│    │      │          │          │            │          │          │
│    │      │94.8.20清 │同上      │1,000       │          │          │
│    │      │晨3時22分 │          │            │          │          │
├──┼───┼─────┼─────┼──────┼─────┼─────┤
│6   │林森 (│94.9.13下 │乙○○大同│1,000       │2,000     │均乙○○單│
│    │綽號「│午4時17分 │街住處樓下│            │          │獨販賣    │
│    │阿盛」│          │          │            │          │          │
│    │共2次 │94.9.14凌 │同上      │1,000       │          │          │
│    │      │晨1時41分 │          │            │          │          │
└──┴───┴─────┴─────┴──────┴─────┴─────┘
附表二、應沒收之物
┌──┬───────────┬───────┐
│編號│    品    名          │ 數量         │
├──┼───────────┼───────┤
│ 1  │門號0000000000號行動電│1支           │
│    │話                    │              │
├──┼───────────┼───────┤
│ 2  │門號0000000000號行動電│1支           │
│    │話                    │              │
├──┼───────────┼───────┤
│ 3  │分裝袋                │1批           │
└──┴───────────┴───────┘
附表三：（乙○○不另為無罪之諭知部分）
┌──┬───┬─────┬─────┬──────┐
│編號│販賣對│ 時  間   │ 地  點   │ 交易金額（ │
│    │象    │（年月日）│          │ 新臺幣/元）│
│    │      │          │          │ 、毒品種類 │
├──┼───┼─────┼─────┼──────┤
│1   │陳兆賢│94.7.27凌 │乙○○大同│金額、毒品種│
│    │      │晨0時49分 │街住處    │類均不詳    │
│    │      │（起訴書誤│          │            │
│    │      │載為94.7.7│          │            │
│    │      │）        │          │            │
├──┼───┼─────┼─────┼──────┤
│2   │林森  │94.9.20晚 │不詳      │1,000（安非 │
│    │      │間6時9分  │          │他命）      │
│    │      │          │          │            │
│    │      │94.9.21下 │乙○○大同│2,500（安非 │
│    │      │午2時13分 │街住處    │他命）      │
│    │      │、2時20分 │          │500（海洛因 │
│    │      │          │          │）          │
├──┼───┼─────┼─────┼──────┤
│3   │羅財  │94.9.13晚 │果菜市場  │2,000（毒品 │
│    │      │間11時7分 │          │種類不詳）  │
│    │      │          │          │            │
│    │      │94.9.14凌 │中央路北基│1,000（毒品 │
│    │      │晨2時15分 │加油站旁洗│種類不詳）  │
│    │      │          │車場      │            │
│    │      │94.9.14上 │乙○○大同│2.000（毒品 │
│    │      │午10時58分│街住處樓下│種類不詳）  │
│    │      │          │          │            │
│    │      │94.9.14下 │同上      │500（毒品種 │
│    │      │午1時2分  │          │類不詳）    │
├──┼───┼─────┼─────┼──────┤
│4   │蓮霧  │94.9.14下 │乙○○大同│3,000（海洛 │
│    │      │午2時53分 │街住處樓下│因）        │
├──┼───┼─────┼─────┼──────┤
│5   │蔡泰山│94.9.14下 │春夏秋冬  │1,000（海洛 │
│    │      │午3時21分 │          │因）        │
└──┴───┴─────┴─────┴──────┘


司法院資訊處製作；財團法人民間司法改革基金會備份。
